臺灣臺中地方法院刑事判決　　　　　　　95年度易字第2569號
公　訴　人　臺灣臺中地方法院檢察署檢察官
被　　　告　丁○○
　　　　　　戊○○
上列被告因竊盜等案件，經檢察官提起公訴（九十五年度偵字第
四０六０號），本院判決如下：
    主    文
丁○○連續意圖為自己不法之利益，以無線方式，盜用他人電信
設備通信，累犯，處有期徒刑拾月。又意圖為自己不法之所有，
以恐嚇使人將本人之物交付未遂，累犯，處有期徒刑陸月。應執
行有期徒刑壹年貳月。
戊○○幫助意圖為自己不法之所有，以恐嚇使人將本人之物交付
未遂，處有期徒刑肆月，如易科罰金，以銀元佰元即新台幣玖
佰元折算壹日。
    犯罪事實
一、丁○○前曾因竊盜、違反槍砲彈藥刀械管制條例、施用毒品
    及公共危險等案件，先後經臺灣苗栗地方法院及臺灣高等法
    院臺中分院分別判處有期徒刑二年四月、一年八月、四月及
    十月確定，嗣並定其應執行刑有期徒刑四年八月確定，甫於
    民國九十四年一月二十八日縮短刑期執行期滿。竟猶仍不知
    悔改，基於為自己不法所有之意圖，於九十四年十二月十日
    下午二時十五分許，在臺中縣大甲鎮建興里大安溪堤防旁，
    先以石頭砸破車門玻璃之方式，再侵入乙○○所有而停放該
    處車號０四五五—ＥＮ號自小客車內，竊取乙○○所有皮夾
    二只《內有台新銀行提款卡、國泰世華信用卡各一張、現金
    新台幣（下同）三萬二千五百元》、普立爾數位相機一台、
    行動電話三支（MOTOROLA牌、V226型、中華電信門號000
    0000000號ＳＩＭ卡；國際牌、GD55型、遠傳電信0
    000000000號ＳＩＭ卡；及BIRD牌、SC24型、中華
    電信0000000000號ＳＩＭ卡各一支）、身分證、
    健保卡、汽機車駕照各一張及其友人張紫鵑之郵局提款卡、
    台新銀行信用卡、身分證、健保卡、汽車駕照、行照各一張
    、行動電話一支（MOTOROLA牌、V226型、內有中華電信00
    00000000號及0000000000號ＳＩＭ卡）
    ，得手後供己使用。又於竊得乙○○所有中華電信門號00
    00000000號行動電話機具（含ＳＩＭ卡）後，基於
    意圖為自己不法利益之概括犯意，自九十四年十二月十一日
    上午四時十四分許起至同日下午七時四十一分許止，連續以
    無線方式利用該行竊得手之行動電話撥打至其友人甲○○所
    有門號0000000000號及丙○○所有門號0000
    000000號等之行動電話聯絡，而盜用乙○○所有上開
    行動電話ＳＩＭ卡之電信設備與他人通話，供自己免費使用
    二十三次，盜用電話費用合計為一千二百二十二元，藉此取
    得免付電話費用之財產上不法利益，使原使用人乙○○之電
    信費用虛增。另戊○○在可預見金融機構帳戶係個人理財之
    重要工具，且關係個人財產及信用之表徵，一般人無故取得
    他人帳戶之目的，乃在俾利取得贓款及掩飾犯行以免為警查
    緝，其後可能將取得之帳戶供作遭恐嚇取財之被害人匯款時
    指定帳戶之用，而對於提供帳戶之行為雖無引發他人犯罪之
    確信，惟仍有容認他人持帳戶用以犯罪，且不違反其本意之
    情形下，基於幫助他人恐嚇取財之不確定故意，於九十四年
    十月間某日起至同年十二月十日前之某日，在不詳地點，將
    其於八十一年十月十七日，以自己名義向苗栗通霄郵局申設
    取得局帳號0000000000000號活期存款帳戶之
    存摺、印章及金融卡（含密碼）交予某名不詳年籍者使用，
    隨由丁○○於不詳時、地，以不詳方式，自該犯罪集團成員
    取得上開帳戶後，因乙○○曾以另持有門號0000000
    000號行動電話撥打至上開已遭丁○○竊得使用門號00
    00000000號行動電話查證，並於接通後旋遭掛斷，
    丁○○因此知悉乙○○另持有門號0000000000號
    行動電話，竟另行基於恐嚇取財之犯意，於九十四年十二月
    十二日上午二時三十四分許，以其所有門號0000000
    000號行動電話傳送載有「報歉！我有苦衷…你必需匯入
    新台幣一萬元至郵局0000000000000號帳戶，
    你的物品再通知你於何處…」等恫嚇內容之訊息一則，至乙○○所持有上開門號0000000000號行動電話中，
    致乙○○因此心生畏懼，惟因乙○○事後恐於匯款後，所有
    上開失竊物品仍無法取回而未付款，致未能得逞。嗣經乙○○報警處理後，經警調閱丁○○所有上開門號000000
    0000號行動電話及乙○○所有門號000000000
    0號行動電話之通聯紀錄，並向郵局查得上開郵局帳戶確係
    戊○○本人所申請，始循線獲悉上情。
二、案經臺中縣警察局大甲分局報請臺灣臺中地方法院檢察署檢
    察官偵查起訴。
    理    由
甲、被告丁○○部分：
一、按「被告以外之人於審判中傳喚不到，其於檢察事務官、司
    法警察官或司法警察調查中所為之陳述，經證明具有可信之
    特別情況，且為證明犯罪事實之存否所必要者，得為證據」
    ，刑事訴訟法第一百五十九條之三既定有明文，而查，證人
    甲○○迭經傳喚、拘提均未到庭，又其於警詢中之陳述，復
    有通話明細表（附於警詢案卷第二六頁）附卷足佐，且為證
    明被告丁○○有無竊盜及盜撥電話情事等犯罪事實存否所必
    要者，自有證據能力，先予敘明。
二、訊據被告丁○○固坦承伊所有門號0000000000號
    行動電話，確曾於上開時日，傳送載有「報歉！我有苦衷…
    你必需匯入新台幣一萬元至郵局000000000000
    0號帳戶，你的物品再通知你於何處…」等恫嚇內容之訊息
    一則，至被害人乙○○所持有上開門號000000000
    0號行動電話中等情不諱；惟仍矢口否認伊有何公訴人所指
    之犯行，辯稱：當日係友人王信賢在友人陳俊良住處，向伊
    借用上開電話使用，因王信賢經常借用伊上開電話使用，並
    常表示係要向別人要求轉帳至不知名人之帳戶，故上開恐嚇
    之簡訊應係王信賢所發送，伊當無如此至愚而以自己所申請
    之上開行動電話發送簡訊向他人恐嚇之可能，伊並無於上開
    時、地竊取乙○○所有上開物品，更無盜撥乙○○所有上開
    電話撥打予甲○○及丙○○等友人聯絡之情，況王信賢亦認
    識甲○○及丙○○，足認王信賢方為竊盜及盜撥電話之人云
    云。經查：
（一）被告丁○○所有門號0000000000號行動電話，
      確曾於上開時日，傳送載有「報歉！我有苦衷…你必需匯
      入新台幣一萬元至郵局0000000000000號帳
      戶，你的物品再通知你於何處…」等恫嚇內容之訊息一則
      ，至被害人乙○○所持有上開門號0000000000
      號行動電話中，致乙○○因此心生畏懼，惟因乙○○事後
      恐於匯款後，所有上開失竊物品仍無法取回而未付款，致
      未能得逞等情，業據被告丁○○供承不諱，復核與被害人
      乙○○於警詢及偵查中指述情節相符，且有通聯調閱查詢
      單及簡訊照片在卷足參（附於警詢案卷第二三頁及第三一
      頁至三二頁），可見被害人乙○○指陳係因其曾以另持有
      門號0000000000號行動電話撥打至上開已遭竊
      門號0000000000號行動電話查證，並於接通後
      旋遭掛斷，始令竊嫌知悉其另持有門號00000000
      00號行動電話，並傳送簡訊向其恫嚇上情等語，洵屬有
      據，而被害人乙○○確有遭人以被告丁○○所有門號00
      00000000號行動電話發送上開恫嚇內容簡訊之方
      式而恐嚇取財未遂，堪先認定。
（二）至被告丁○○固另以上開情詞置辯；然查，被害人乙○○
      所有上開門號0000000000號行動電話機具（含
      ＳＩＭ卡）於上開時、地遭竊後，旋自九十四年十二月十
      一日上午四時十四分許起至同日下午七時四十一分許止，
      遭人連續以無線方式撥打至甲○○所有門號000000
      0000號及丙○○所有門號0000000000號等
      之行動電話聯絡，而盜用乙○○所有上開行動電話ＳＩＭ
      卡之電信設備與他人通話二十三次，盜用電話費用合計為
      一千二百二十二元，使原使用人乙○○之電信費用虛增等
      情，業經被害人乙○○於警詢及偵查中陳述詳實，復有門
      號0000000000號行動電話之通話明細單在卷可
      佐（附於警詢案卷第二六頁），則被害人乙○○所有上開
      門號0000000000號行動電話確有遭人盜撥而獲
      取免付電信費用等情，至為卓明。另者，依證人甲○○於
      警詢中證稱：「（妳是否記得九十四年十二月十一日下午
      六時四分五十二秒及同日下午六時十六分，係何人由00
      00000000號撥打0000000000號二通給
      妳？）我印象中是丁○○打給我的。因為丁○○及王信賢
      二人常打電話給我要借錢或謊稱要介紹客戶給我。」等語
      （詳見警詢案卷第二一頁），佐以被告丁○○於警詢及本
      院審理中自承伊與證人甲○○及丙○○均係相識之友人，
      並無怨隙等語，顯見證人甲○○當無設詞誣陷被告丁○○
      之可能，其所為上開證言，洵屬可信，而堪認被害人乙○○所有門號0000000000號行動電話遭竊後，乃
      為被告丁○○持有中，並旋即盜撥予證人甲○○及丙○○
      等人通話使用，甚為明確。
（三）至被告丁○○辯稱上情，固另據證人陳俊良於警詢及偵查
      中證述：「王信賢於九十四年十二月十日至十四日仍住在
      我那邊，且曾向丁○○借過電話使用。」等語在卷；然證
      人陳俊良既亦證稱：「該期間王信賢每日均係白天睡覺、
      晚上都出去到半夜凌晨三、四點或五、六點才回來。」、
      「我不清楚王信賢打電話的內容，也沒有看過王信賢傳過
      簡訊。」（詳見偵查案卷第二四頁、第一一四頁）等語詳
      實，且被告丁○○所稱上情，復為證人王信賢所否認，並
      證稱：「我不會傳簡訊，不是我傳的，我跟被告丁○○他
      們認識兩三個月，我住在陳俊良那邊，因為當時我被判罪
      快要被通緝了，故沒住在家（那）裡，九十四年十一月開
      始去住的，住到十二月初三到初五，（是不是曾向丁○○
      借過這支電話使用過？）有，但都是在本件案發前。本案
      案發時，我確實沒有向被告丁○○借過電話，我本身已經
      罹患愛滋病，不可能說謊。」等語在卷，可見證人陳俊良
      所證上情，顯非可作為有利被告丁○○之證據。基上，當
      足認被害人乙○○所有上開物品，均係同時遭被告丁○○
      所竊取，而被告丁○○竊得上開電話後，不僅曾盜撥通信
      ，並因此獲知被害人乙○○上開另一電話門號，旋以自己
      所有上開行動電話發送上開恐嚇簡訊予乙○○，而恐嚇取
      財未遂無疑，而被告丁○○上開所辯，洵屬矯飾卸責之詞
      ，委無足取。本案事證明確，被告丁○○所為竊盜、盜撥
      電話通信及恐嚇取財未遂之犯行，均堪予認定。
三、核被告丁○○所為，係犯刑法第三百二十條第一項之竊盜罪
    、同法第三百四十六條第三項、第一項之恐嚇取財未遂罪及
    電信法第五十六條第一項之意圖為自己不法之利益，以無線
    方式，盜用他人電信設備通信罪。被告丁○○之違反電信法
    犯行，因行為後新法業已刪除連續犯之規定，此刪除雖非犯
    罪構成要件之變更，但顯已影響行為人刑罰之法律效果，自
    屬法律有變更，依新法第二條第一項規定，比較新、舊法結
    果，仍應適用舊法論以連續犯，較有利於被告丁○○。又被
    告丁○○行為後，因修正後之刑法刪除第五十五條關於牽連
    犯之規定，而本件被告所犯上開違反電信法及竊盜罪二罪間
    ，具有牽連犯之關係，依修正前即行為時之規定，應從一重
    之違反電信法之罪處斷；依修正後之刑法既已刪除牽連犯之
    規定，則所犯上述各罪應依數罪併罰之規定分論併罰，比較
    新舊法之規定，仍應適用舊法論以牽連犯，較有利於被告丁○○。被告先後二十三次違反電信法之犯行，時間緊接，手
    段相同，所犯基本構成要件復相同，顯係基於概括犯意為之
    ，為連續犯，應依修正前刑法第五十六條規定論以一罪，並
    加重其刑。至其所犯竊盜罪及電信法第五十六條第一項之意
    圖為自己不法之利益，以無線方式，盜用他人電信設備通信
    罪二罪間，具有方法、結果之牽連關係，為牽連犯，應依修
    正前刑法第五十五條後段規定，從一重之違反電信法規定處
    斷。被告丁○○所犯違反電信法規定及恐嚇取財未遂罪二罪
    間，犯意各別，行為互殊，應予分論併罰。又刑法第四十七
    條第一項修正為受徒刑之執行完畢，或一部之執行而赦免後
    ，五年以內「故意」再犯有期徒刑以上之罪者，為累犯，然
    修正前刑法第四十七條之規定，過失犯亦可構成累犯，其成
    立累犯之範圍較修正後之規定為寬，而此項變動影響行為人
    之刑罰法律效果，係屬新修正刑法第二條第一項之「法律變
    更」，本件經比較新舊刑法第四十七條之規定後，自應依新
    修正刑法第二條第一項但書之規定，從有利於被告丁○○之
    新法，即應適用修正後之刑法第四十七條第一項規定，而查
    ，被告丁○○前曾因竊盜、違反槍砲彈藥刀械管制條例、施
    用毒品及公共危險等案件，先後經臺灣苗栗地方法院及臺灣
    高等法院臺中分院分別判處有期徒刑二年四月、一年八月、
    四月及十月確定，嗣並定其應執行刑有期徒刑四年八月確定
    ，甫於民國九十四年一月二十八日縮短刑期執行期滿，此有
    臺灣臺中地方法院檢察署刑案資料查註紀錄表及臺灣高等法
    院被告前案紀錄表在卷可按，其於受有期徒刑執行完畢後五
    年以內故意再犯本件有期徒刑以上之二罪，為累犯，應依刑
    法第四十七條第一項規定，就所犯上開違反電信法部分遞加
    重其刑，就所犯上開恐嚇取財未遂罪部分加重其刑。又按被
    告丁○○行為後，刑法第二十六條前段規定雖已修正規定於
    刑法第二十五條第二項，惟對於未遂犯「得按既遂之刑減輕
    之」之規定並未修正，是刑法關於未遂犯之規定於新舊法均
    無不利之情形，依刑法第二條第一項前段之規定，應逕行適
    用被告行為時之法律規定，即應適用修正前刑法第二十六條
    前段之規定減輕其刑，是被告丁○○已著手於恐嚇取財犯罪
    行為之實行而不遂，為未遂犯，爰依修正前刑法第二十六條
    前段規定，就所犯上開恐嚇取財未遂罪部分減輕其刑，並依
    法先加重後減輕之。至公訴人雖未就被告丁○○亦有違反電
    信法部分之犯行起訴，然此部分與已起訴經論罪之竊盜罪部
    分，既具有方法、結果之牽連犯之裁判上一罪關係，自為起
    訴效力所及，本院當應併予審究，附此說明。爰審酌被告丁○○前已有多次竊盜犯行，有臺灣高等法院被告前案紀錄表
    在卷可稽，其年輕身體力壯，竟不知憑正當管道賺錢資以謀
    生，反而一再行竊他人財物，欲謀不勞而獲，僥倖之心甚為
    顯然，且被告丁○○竊盜後，復有盜打行動電話及恐嚇取財
    犯行，所造成損害非輕，不僅未曾與被害人進行和解，且犯
    罪後均矯飾犯行，顯然不知悔悟之態度等一切情狀，各量處
    如主文第一項所示之刑，並定其應執行之刑，以資懲儆。
四、新舊法比較：被告丁○○行為後，刑法第三十三條第五款業
    於九十四年二月二日以華總一義字第０九四０００一四九０
    一號令修正公布，並自九十五年七月一日起施行；修正後刑
    法第三十三條第五款規定「罰金：新臺幣一千元以上，以百
    元計算之。」，與修正前刑法第三十三條第五款規定「罰金
    ：一元以上。」不同。比較新舊法結果，以舊法較有利於行
    為人，新法並無對被告丁○○較為有利之情形，故依刑法第
    二條第一項前段規定，本案關於刑法第三百二十條第一項、
    同法第三百四十六條第三項、第一項及電信法第五十六條第
    一項之法定刑罰金部分，自應適用行為時之法律即修正前刑
    法第三十三條第五款規定決定其罰金部分之法定刑。又被告
    丁○○行為後，刑法第五十一條第五款已修正數罪併罰定其
    應執行者：「宣告多數有期徒刑者，於各刑中之最長期以上
    ，各刑合併之刑期以下，定其刑期。但不得逾三十年。」，
    與舊法規定之數罪併罰定其應執行者：「宣告多數有期徒刑
    者，於各刑中之最長期以上，各刑合併之刑期以下，定其刑
    期。但不得逾二十年。」之規定有所不同，此為影響行為人
    刑罰之法律效果，是被告丁○○行為後法律已有所變更，經
    比較新舊法之結果，自以舊法規定之定應執行刑之上限為二
    十年對行為人較為有利，新法之規定對於被告丁○○並無較
    為有利之情形，應依刑法第二條第一項前段之規定，適用被
    告丁○○行為時之舊法，而定其應執行之刑，附此說明。
乙、被告戊○○部分：
一、訊據被告戊○○固坦承上開帳戶存摺及金融卡均為伊自行申
    設取得，其後則遭他人作為向被害人乙○○恐嚇取財時指定
    匯款之帳戶使用等情不諱；惟仍矢口否認有何幫助恐嚇取財
    未遂之犯行，辯稱：伊所有上開帳戶之存摺、印章、金融卡
    及密碼均於九十四年十月間某日，在伊自小客車之腳踏墊下
    遭竊，伊於次日發現後未報警，乃因認其內並無存款，無損
    伊權益，伊未將上開資料交予他人使用云云。然查：
（一）被告戊○○前揭郵局帳戶確係被告戊○○自行申設取得，
      其後則遭被告丁○○用以向被害人乙○○恐嚇取財未遂，
      該時被告戊○○已未持有上開帳戶資料等情，為被告戊○○所不爭執，且據被害人乙○○於警詢及偵查中指述綦詳
      ，並有通聯調閱查詢單、簡訊翻拍列印照片、中華郵政股
      份有限公司九十五年五月十五日函附被告戊○○上開苗栗
      通霄郵局帳戶基本資料及客戶歷史交易清單等附卷可參，
      復如上述，則被告戊○○所有上開帳戶於被害人乙○○遭
      被告丁○○恐嚇取財未遂時，不僅已非由被告戊○○持有
      中，且確遭被告丁○○據以為犯恐嚇取財罪之出入帳戶使
      用，堪可認定。
（二）至被告戊○○固以上開情詞置辯。然查，觀諸被告戊○○
      於警詢中自承：「當時尚有女用衣物一袋、Ｋ金女戒三只
      、女用手錶二只、郵局儲金簿（含提款卡）、土地銀行儲
      金簿（含提款卡）、新竹企銀儲金簿（含提款卡）、木質
      印章一枚及我兒子張詠華之郵局儲金簿、新竹企銀儲金簿
      、木質印章一枚均在車上一同遭竊。」等語，可見被告戊○○上開所辯，顯然悖於常理，無足採信。蓋因金融存款
      帳戶，事關存戶個人財產權益之保障，一般人均會妥為保
      管，已無任意將之放置車上之可能，況被告戊○○將其本
      人及兒子之儲金簿五本、提款卡三張及印章等重要及金飾
      等值錢之物品放置車上而遭竊後，竟未報警處理，自更與
      常情有違。基此，被告戊○○上開帳戶應係被告戊○○自
      行交予犯罪集團人員使用，已可認定。
（三）另者，因恐嚇取財集團以他人帳戶供作款項出入之帳戶，
      通常會先取得帳戶所有人之同意才使用，否則一旦帳戶所
      有人辦理掛失，被害人所匯入之款項即遭凍結無法提領，
      而帳戶所有人反可輕易辦理補發存摺、變更印鑑及密碼，
      將款項提領一空，衡以上情，犯罪集團當無甘冒此風險之
      理。是以，果若被告戊○○辯稱其所有上開帳戶資料均係
      遺失遭冒用等情為真，則持有上開帳戶資料之犯罪集團根
      本無法知悉帳戶所有人何時將辦理掛失止付，而被害人所
      匯入之款項是否可順利提領即處於不確定狀態，又豈需大
      費周章向他人恐嚇取財後，要求被害人匯款至其等無法擔
      保確可領用之帳戶內，而可能平白為帳戶申請使用人牟利
      之理。綜上，益徵被告戊○○上開所辯，顯與事實不符，
      而被告戊○○所有上開郵局帳戶資料均係被告戊○○自行
      提供予他人使用者無訛。
（四）末查，被告戊○○雖亦辯稱不知其所有上開帳戶事後供作
      他人向被害人恐嚇匯款指定之帳戶使用云云；惟按刑法上
      之故意，分直接故意（確定故意）與間接故意（不確定故
      意），「行為人對於構成犯罪之事實，明知並有意使其發
      生者」為直接故意；又「行為人對於構成犯罪之事實，預
      見其發生而其發生並不違背其本意者」為間接故意。而參
      以郵政儲金或銀行帳戶可供款項之存匯、提領，一般人均
      可輕易申請開設，並無任何資格條件之限制，如非洗錢、
      犯罪等不法目的或為掩飾自己真實身分，依常情並無捨棄
      自己申設帳戶而迂迴向他人收購帳戶使用之理，且近來恐
      嚇取財等犯罪層出不窮，該等犯罪，多數均係利用人頭帳
      戶作為出入帳戶，已業經媒體廣為披載，且依被告戊○○
      自承伊看過該等報導，又依被告戊○○係成年且智力成熟
      之人等情以觀，對上開情事自均知之甚詳，而對於交付之
      郵局等帳戶可能被用來作為恐嚇取財等非法用途上，應有
      所預見，且不違背其本意。故而，被告戊○○猶仍提供其
      所有上開帳戶予他人使用，當堪認取得上開帳戶資料者將
      被告戊○○所有上開帳戶作為恐嚇取財之匯款帳戶使用，
      乃係被告所容認及允許。綜上，被告戊○○確有容認被告
      丁○○利用所有上開帳戶犯恐嚇取財未遂罪之不確定故意
      ，且被告丁○○事後亦果真獨自利用被告戊○○交付之上
      開帳戶作為犯恐嚇取財罪之款項之指定帳戶使用，允無疑
      義。
（五）再按刑法上之幫助犯，係指以幫助之意思，對於正犯資以
      助力，而未參與實施犯罪之行為者而言。查被告戊○○雖
      有將上開帳戶之存摺、金融卡及密碼資料提供予施以恐嚇
      者使用，如前所述，惟既未見其有何參與恐嚇被害人之行
      為或於事後亦分得詐騙款項之積極證據，固無從認屬上開
      恐嚇取財行為之共同正犯。然而，被告戊○○將其所有之
      上開帳戶提供予他人作為遭恐嚇取財之被害人匯款指定之
      帳戶，乃係基於幫助他人恐嚇取財之犯意，而被告戊○○
      提供上揭帳戶予他人之行為，復屬恐嚇取財構成要件以外
      之行為，則被告戊○○自屬以幫助之意思，參與恐嚇取財
      構成要件以外之行為，應以恐嚇取財之幫助犯論。綜上，
      被告戊○○空言否認幫助恐嚇取財未遂之犯行，核屬事後
      卸責之詞，不足採信。本案事證明確，被告戊○○之幫助
      恐嚇取財未遂犯行，堪予認定。
二、查被告戊○○行為後，刑法第三十條第一項、第二項關於「
    從犯」之文字已修正為「幫助犯」，惟對於幫助犯之處罰規
    定並未修正，是刑法關於幫助犯之處罰規定於新舊法均無不
    利之情形，即無比較適用新舊法之問題，應逕行適用裁判時
    之法律規定，即應適用修正後刑法第三十條第一項、第二項
    之規定減輕其刑，先予指明。被告戊○○以幫助恐嚇取財之
    意思，參與恐嚇取財構成要件以外之行為，核其所為，係刑
    法第三十條第一項、第三百四十六條第三項、第一項之幫助
    恐嚇取財未遂罪。被告戊○○幫助他人犯罪，為幫助犯，依
    刑法第三十條第二項之規定，按正犯之刑減輕之。爰審酌被
    告戊○○隨意提供其所有上開金融機構帳戶供他人非法使用
    ，將助長社會犯罪風氣，可能導致真正犯罪者逍遙法外，其
    行為殊屬不當，惟念及被告戊○○本身並未實際參與本件恐
    嚇取財之犯行，責難性較小，及被告戊○○矢口否認犯罪，
    顯然不知悔悟之犯罪後態度等一切情狀，量處如主文第二項
    所示之刑，並諭知易科罰金之折算標準。
三、新舊法比較部分：
（一）被告戊○○行為後，罰金罰鍰提高標準條例第二條業已刪
      除，而刑法第四十一條第一項前段關於易科罰金之折算標
      準已由舊法之銀元一百元、二百元、三百元修正為新台幣
      （下同）一千元、二千元、三千元，因屬科刑規範事項之
      變更，其折算標準為裁判時所應諭知，自有就新舊法規定
      比較之必要，經比較新舊法結果，以被告行為時之舊法較
      為有利於被告，新法並無對被告有較為有利之情形，是依
      刑法第二條第一項前段之規定，本件應適用被告行為時之
      舊法即依修正前刑法第四十一條第一項前段、修正前罰金
      罰鍰提高標準條例第二條、現行法規所定貨幣單位折算新
      台幣條例第二條之規定，諭知以銀元三百元即新台幣九百
      元折算一日為易科罰金之折算標準。
（二）被告戊○○行為後，刑法第三十三條第五款業於九十四年
      二月二日以華總一義字第０九四０００一四九０一號令修
      正公布，並自九十五年七月一日起施行；修正後刑法第三
      十三條第五款規定「罰金：新臺幣一千元以上，以百元計
      算之。」，與修正前刑法第三十三條第五款規定「罰金：
      一元以上。」不同。比較新舊法結果，以舊法較有利於行
      為人，新法並無對被告較為有利之情形，故依刑法第二條
      第一項前段規定，本案關於刑法第三百四十六條第三項、
      第一項之法定刑罰金部分，自應適用行為時之法律即修正
      前刑法第三十三條第五款規定決定其罰金部分之法定刑。
據上論斷，應依刑事訴訟法第二百九十九條第一項前段，電信法
第五十六條第一項，刑法第十一條前段、第二條第一項前段、但
書、修正前刑法第五十六條、刑法第三百二十條第一項、第三百
四十六條第三項、第一項、修正前刑法第五十五條後段、修正前
刑法第二十六條前段、修正前刑法第五十一條第五款、刑法第四
十七條第一項、第三十條第一項、第二項、修正前刑法第四十一
條第一項前段，罰金罰鍰提高標準條例第一條前段、修正前罰金
罰鍰提高標準條例第二條，現行法規所定貨幣單位折算新台幣條
例第二條，判決如主文。
中　　華　　民　　國　　96　　年　　4 　　月　　30　　日
              刑事第四庭  審判長法　官　林宜民
                                法  官  柯雅惠
                                法  官  許惠瑜
以上正本證明與原本無異。
如不服本判決，應於判決送達後十日內向本院提出上訴狀，上訴
於臺灣高等法院臺中分院( 須附繕本 )。
                                書記官　陳佳君
中　　華　　民　　國　　96　　年　　4 　　月　　30　　日
附錄論罪科刑法條
電信法第五十六條第一項
意圖為自己或第三人不法之利益，以有線、無線或其他電磁方式
，盜接或盜用他人電信設備通信者，處五年以下有期徒刑，得併
科新台幣150萬元以下罰金。
刑法第三百二十條第一項
意圖為自己或第三人不法之所有，而竊取他人之動產者，為竊盜
罪，處五年以下有期徒刑、拘役或五百元以下罰金。
刑法第三百四十六條第三項、第一項
意圖為自己或第三人不法之所有，以恐嚇使人將本人或第三人之
，處六月以上五年以下有期徒刑，得併科一千元以下罰金。
以前項方法得財產上不法之利益，或使第三人得之者，亦同。
前二項之未遂犯罰之。
